# 新收入准则下酒店页时点收入和时段收入如何划分

提问人：wufaxian 时间：2020-04-17 08:05:19
在新收入准则下。经营五星级酒店。哪些收入可以归入时点收入，哪些可以归入时段收入。我想到的如客房服务，衣物清洗，餐厅，这些 应该是时点确认收入。但是不知道会场出租，客房出租，这些应该按照时段确认收入。按理说应该时段收入占绝大多数。但是我看到有的五星级酒店(自营，并非和酒店管理集团合作)32%都是时点收入。
——–这是我对酒店业时点收入和时段收入确认标准有错误认识？还是说酒店收入结构理解有偏差？餐饮和其他服务就是可以占到30%左右。

回答人：chenyiwei
酒店业提供的大部分服务都满足“客户在企业履约的同时即取得并消耗企业履约所带来的经济利益”的条件，因此理论上属于在一段时间内履行的履约义务。但酒店业提供服务的时间一般较短，所以可以只在期末时基于重要性原则对跨期提供服务的收入进行调整。